【裁判字號】    97,易,1664
【裁判日期】    971114
【裁判案由】    竊盜
【裁判全文】
臺灣士林地方法院刑事判決              97年度易字第1664號
公  訴  人  臺灣士林地方法院檢察署檢察官
被      告  甲○○
上列被告因竊盜案件，經檢察官提起公訴（97年度偵字第12852
號、第13103號、第13352號），本院判決如下：
    主  文
甲○○踰越門扇，於夜間侵入住宅竊盜，累犯，處有期徒刑壹年
；又竊盜，累犯，處有期徒刑月；又攜帶兇器竊盜，累犯，處
有期徒刑捌月，扣案之一字型螺絲起子、鐵鉗各壹支，沒收之。
應執行有期徒刑壹年拾月，扣案之一字型螺絲起子、鐵鉗各壹支
，沒收之。
    事實及理由
一、犯罪事實：引用附件起訴書之記載，並就前科部分更正補充
    如下：甲○○另因竊盜案件，經本院以96年度易字第106 號
    判決判處有期徒刑5 月、4 月，應執行有期徒刑7 月確定，
    與起訴書所載各該案件宣告刑，經本院裁定減刑並定執行刑
    為有期徒刑1 年7 月又15日，於民國97年8 月25日執行完畢
    。
二、前揭事實業據被告甲○○於本院審理時坦承不諱，核與被害
    人乙○○、丙○○之警詢指陳情節相符，並有偵查卷附監視
    器翻拍照片1 張、現場暨贓物照片8 張、贓物認領保管單1
    張以及扣案之三輪車1 輛、一字型螺絲起子1 支、鐵鉗1 支
    可稽，足認被告上開自白與事實相符，堪可採信。至被告雖
    供稱行竊所得電纜線重量未達300 餘公斤，然此業經被害人
    乙○○指訴明確，且依被告於本院初始供稱每公斤變賣價錢
    約新臺幣（下同）10至20元（嗣改稱30至40元），以被告變
    賣所得5 千元換算，亦約為300 公斤上下，故此部分應以被
    害人乙○○之指訴為真實。又被告於97年9 月22日行竊之三
    輪腳踏車，外觀完整、功能健全，且案發當時車胎充氣飽滿
    ，此業經被告自承在卷，並有偵查卷附實物照片2 張可佐，
    應非無主物，而係不詳之人所有暫時置放現場之物，而屬他
    人所有之動產甚明。綜上所陳，本案事證明確，被告犯行堪
    可認定，應依法論科。
三、核被告所為，起訴書犯罪事實(一)係犯刑法第321 條第1 項第
    2 款、第1 款踰越門扇，於夜間侵入住宅竊盜罪；(二)係犯刑
    法第320 條第1 項竊盜罪；(三)係犯刑法第321 條第1 項第3
    款攜帶兇器竊盜罪。被告所犯上開三罪，犯意各別，行為互
    異，應予分論併罰。又被告前曾受如起訴書所載有期徒刑之
    執行，此有臺灣高等法院被告前案紀錄表附卷可考，其於有
    期徒刑之執行完畢後，5 年以內故意再犯本件有期徒刑以上
    之罪，為累犯，應加重其刑。本院審酌被告有多次竊盜前科
    ，正值壯年，不思憑藉己力循正當管道獲取財物，其所為侵
    害他人財產權益，並已危害社會安寧，且於前案出監後不到
    一個月即再次行竊，法治觀念明顯偏差，併慮其犯罪手法單
    純、所得財物價值非鉅以及犯後坦承罪行之態度等一切情狀
    ，量處如主文所示之刑，並定其應執行之刑。
四、扣案之一字型螺絲起子、鐵鉗各1 支，係被告所有且供本件
    竊盜犯罪所用之物，業經其供承在卷，爰依法宣告沒收之。
    至扣案之手電筒1 支，因無證據顯示與本件竊盜案有關，亦
    非違禁物，尚無宣告沒收之依據，附此敘明。
五、檢察官另以被告有多次竊盜前科，顯有犯罪之習慣，建請諭
    知強制工作，以資矯治等語。惟按保安處分係針對受處分人
    將來之危險性所為之處置，以達教化、治療之目的，為刑罰
    之補充制度，保安處分中之強制工作，旨在對嚴重職業性犯
    罪及欠缺正確工作觀念或無正常工作因而犯罪者，強制其從
    事勞動，學習一技之長及正確之謀生觀念，使其日後重返社
    會，能適應社會生活。然保安處分之措施亦含社會隔離、拘
    束身體自由之性質，其限制人民之權利，實與刑罰同，自應
    受比例原則之規範，使保安處分之宣告，與行為人所為行為
    之嚴重性、行為人所表現之危險性，及對行為人未來行為之
    期待性相當（最高法院91年度臺上字第4625號判決意旨參照
    ）。經查，被告雖有多次竊盜前科，然本次行竊手法單純，
    所得財物價值非鉅，綜合其所為之嚴重性、所表現之危險性
    及對其未來之期待性等情以觀，本院認所宣告應執行之有期
    徒刑已與被告犯行之處罰相當，尚無適用竊盜犯贓物犯保安
    處分條例之規定，令被告於刑之執行前入勞動場所強制工作
    之必要，特此敘明。
據上論斷，應依刑事訴訟法第284 條之1 、第299 條第1 項前段
、第310 條之1 ，刑法第320 條第1 項、第321 條第1 項第1 款
、第2 款、第3 款、第47條第1 項、第51條第5 款、第38條第1
項第2 款，刑法施行法第1 條之1 ，判決如主文。
本案經檢察官蔡啟文到庭執行職務。
中    華    民    國    97    年    11    月    14    日
                  刑事第六庭法  官    楊皓清
以上正本證明與原本無異。
如不服本判決應於收受判決後10日內向本院提出上訴書狀，並應
敘述具體理由；其未敘述上訴理由者，應於上訴期間屆滿後20日
內向本院補提理由書(均須按他造當事人數附繕本)「 切無逕送
上級法院」。
                             書記官   黃瓊芳
中    華    民    國    97    年    11    月    14    日
附錄論罪法條：
中華民國刑法第320條
意圖為自己或第三人不法之所有，而竊取他人之動產者，為竊盜
罪，處 5 年以下有期徒刑、拘役或 5 百元以下罰金。
意圖為自己或第三人不法之利益，而竊佔他人之不動產者，依前
項之規定處斷。
前二項之未遂犯罰之。
中華民國刑法第321條
犯竊盜罪而有左列情形之一者，處 6 月以上、 5 年以下有期徒
刑：
一、於夜間侵入住宅或有人居住之建築物、船艦或隱匿其內而犯
之者。
二、毀越門扇、牆垣或其他安全設備而犯之者。
三、攜帶兇器而犯之者。
四、結夥三人以上而犯之者。
五、乘火災、水災或其他災害之際而犯之者。
六、在車站或埠頭而犯之者。
前項之未遂犯罰之。


司法院資訊處製作；財團法人民間司法改革基金會備份。
